【裁判字號】    89,交易,54
【裁判日期】    890223
【裁判案由】    過失致死
【裁判全文】
臺灣臺中地方法院刑事判決                          八十九年度交易字第五四號
    公  訴  人  臺灣台中地方法院檢察署檢察官
    被      告  甲○○
右列被告因過失致死等案件，經檢察官提起公訴（八十八年度偵字第二三六五六號）
，本院判決如左：
    主  文
甲○○服用酒類，不能安全駕駛動力交通工具而駕駛，處拘役伍拾日，如易科罰金，
以參佰元折算壹日；又因過失致人於死，處有期徒刑捌月。緩刑肆年。
    事  實
一、甲○○明知飲酒後吐氣所含酒精成分超過每公升零點二五毫克以上不得駕駛汽車
    ，竟仍不顧公眾之安危，於民國八十八年十月二十一日凌晨四時五十分許，其飲
    酒後已達不能安全駕駛動力交通工具之程度（案發後經警於同日上午五時五十七
    分許對其做酒精濃度測試，酒精濃度為每公升零點七三毫克），仍騎乘其所有車
    牌號碼ＩＭＬ─四一七號重型機車，沿台中市○○路由北往南方向行駛，欲返回
    台中縣烏日鄉其任職之工廠宿舍，途經黎明路一段三二一號前，本應注意飲酒後
    不得駕車，並應注意車前狀況，隨時採取必要之安全措施，且依當時情形，又無
    不能注意之情形，竟疏於注意，於酒後駕車至前開肇事地點，復疏未注意車前狀
    況，致撞及自東向西方向穿越道路之行人廖余盞，廖余盞因而倒地，受有頭部外
    傷及顱內出血之傷害，經送醫後延至同日上午六時五十三分許不治死亡。
二、案經被害人廖余盞之夫乙○○訴請臺灣臺中地方法院檢察署檢察官偵查起訴。
     理  由
一、訊據被告甲○○對於前揭時、地酒後駕車因過失而發生車禍致被害人廖余盞死亡
    之事實坦承不諱，核與告訴人乙○○於警、偵訊中指述之情節相符，復有道路交
    通事故調查報告表一份、現場照片六紙在卷可資佐證。而被害人廖余盞確因本件
    車禍受有頭部外傷、顱內出血致死等情，亦經檢察官督同法醫師相驗明確，製有
    相驗屍體證明書、驗斷書及勘驗筆錄各一份附卷足憑。按飲酒後所含酒精成份超
    過每公升○．二五毫克以上者，不得駕車；又駕駛人應注意車前狀況，並隨時採
    取必要之安全措施，道路交通安全規則第一百十四條第二款、第九十四條第三項
    分別定有明文。被告騎乘車輛時應即注意遵守上開交通安全規定，且依前揭道路
    交通事故調查報告表所載，本件肇事當時道路平直，柏油路面、無缺陷、無障礙
    物，被告復無不能注意之情形，詎其竟疏於注意，於酒後吐氣酒精含量超過零點
    二五亳克之際，仍騎乘機車，而被告復坦承其係突然看見前面有行人即被害人，
    剎車已來不及，顯見被告當時確係因喝酒過量，致注意力未能集中，以致疏於注
    意車前狀況而肇事，其有過失已甚顯然。參以被告於肇事後經警於同日上午五時
    五十七分許對其做酒精濃度測試，其酒精濃度仍高達每公升零點七三毫克，顯已
    達不能安全駕駛動力交通工具之程度，此有臺中市警察局舉發違反道路交通管理
    事件通知單、經被告簽名之酒精濃度測試單影本各一份附卷可憑，足徵被告確有
    服用酒類，不能安全駕駛動力交通工具而駕駛之事實。又被害人因本件車禍死亡
    ，與被告前開過失駕車行為間，具有相當因果關係。從而，本件事證明確，被告
    服用酒類，不能安全駕駛動力交通工具而駕駛，及過失致死犯行，均堪認定。
二、核被告甲○○所為，係犯刑法第一百八十五條之三公共危險罪及同法第二百七十
    六條第一項之過失致人於死罪。被告所犯上開二罪，犯意各別，行為互殊，所犯
    構成要件亦不相同，應予分論併罰。公訴意旨認被告係一行為同時觸犯上開二罪
    名，為想像競合犯，應依同法第五十五條前段之規定從一重處斷，尚有未洽。又
    被告酒醉駕車肇事，因而致人於死，應依道路交通管理處罰條例第八十六條第一
    項之規定，就其過失致死罪部分加重其刑。爰審酌被告酒醉駕車肇事，其惡性非
    輕，暨衡酌被告之過失程度、所生之危害、肇事後坦承犯罪之態度及被告已與被
    害人家屬達成民事和解賠償一百八十萬元，有調解書影本一份在卷可憑等一切情
    狀，分別量處如主文所示之刑，並就所犯公共危險部份諭知易科罰金之折算標準
    ，以示懲儆。末查被告未曾受有期徒刑以上刑之宣告，有臺灣臺中地方法院檢察
    署刑案資料查註紀錄表一紙在卷可稽，經此教訓後，應知警惕，當無再犯之虞，
    本院因認對其所宣告之二刑，均暫不執行為適當，爰併予宣告緩刑四年，以勵自
    新。
三、據上論斷，應依刑事訴訟法第二百九十九條第一項前段，道路交通管理處罰條例
    第八十六條第一項，刑法第一百八十五條之三、第二百七十六條第一項、第四十
    一條、第七十四條第一款，罰金罰鍰提高標準條例第一條前段、第二條，判決如
    主文。
中      華      民      國      八十九      年    二    月    二十三    日
                                      臺灣臺中地方法院交通法庭
                                          法  官  呂  明  坤
右正本證明與原本無異
如不服本判決，應於判決送達後十日內向本院提出上訴狀（需附繕本），上訴於
臺灣高等法院臺中分院
              書記官
中      華      民      國      八十九      年    二    月    二十四    日
附錄本案論罪科刑法條全文
刑法第一百八十五條之三：
服用毒品、麻醉藥品、酒類或其他相類之物，不能安全駕駛動力交通工具而駕駛者，
處一年以下有期徒刑、拘役或三萬元以下罰金。
刑法第二百七十六條第一項：
因過失致人於死者，處二年以下有期徒刑、拘役或二千元以下罰金。


司法院資訊處製作；財團法人民間司法改革基金會備份。
